【裁判字號】    97,消債更,490
【裁判日期】    980117
【裁判案由】    更生程序
【裁判全文】
臺灣嘉義地方法院民事裁定           97年度消債更字第490號
聲  請  人  甲○○
                        之8
上列當事人因消費者債務清理事件聲請更生，本院裁定如下：
    主  文
債務人甲○○自中華民國九十八年一月十九日十二時起開始更生
程序。
本件命司法事務官進行本件更生程序。
保全處分之聲請駁回。
    理  由
一、按債務人不能清償債務或有不能清償之虞者，得依本條例所
    定更生或清算程序，清理其債務，消費者債務清理條例第3
    條定有明文。再按債務人與金融機構協商成立者，不得聲請
    更生或清算。但因不可歸責於己之事由，致履行顯有重大困
    難者，不在此限；本條例施行前，債務人依金融主管機關協
    調成立之中華民國銀行公會會員辦理消費金融案件無擔保債
    務協商機制與金融機構成立之協商，準用前項之規定；債務
    人無擔保或無優先權之債務總額未逾新臺幣一千二百萬元者
    ，於法院裁定開始清算程序或宣告破產前，得向法院聲請更
    生；法院開始更生程序之裁定，應載明其年、月、日、時，
    並即時發生效力，復為同條例第151 條第5 、6 項，第42條
    第1 項及第45條第1 項所明定。
二、本件聲請意旨略以：聲請人有不能清償債務，且其無擔保或
    無優先權之債務總額未逾新臺幣（下同）1,200萬元，復未
    經法院裁定開始清算程序或宣告破產，前雖與債權金融機構
    成立債務協商，然因聲請人配偶所經營之海釣場經營不善、
    積欠大筆貨款，乃於97年3月間讓渡與債權人清償貨款，嗣
    聲請人與配偶雖於同年4月各自找到工作，並向最大債權銀
    行日盛銀行請求重新協商，日盛銀行提出180期、0％、每月
    應繳金額約10,000元之協商條件，但聲請人配偶於提出重新
    申請協商隔日即因身體不適送至長庚醫院急診，經診斷為腰
    椎椎間盤突出合併坐骨神經痛，致無法繼續工作而離職在家
    修養復健，而以聲請人每月僅約20,000元之收入，於繳納房
    貸每月12,000元及二名子女教育費4,000元後，即所剩無幾
    ，無力再支付協商款10,000元，債務人因不可歸責於己之事
    由，致履行顯有重大困難，為此，依消費者債務清理條例提
    出本件之聲請等語。
三、經查債務人主張其負欠金融機構信用卡款等債務總金額合計
    2,185,566元（現僅餘1,766,606元），前於消費者債務清理
    條例施行前，依金融主管機關協調成立之中華民國銀行公會
    會員辦理消費金融案件無擔保債務協商機制與日盛國際商業
    銀行成立協商，雙方約定債務人每月應償還款項為31,049元
    ，分80期，利率以3.88％計算；另聲請人亦與未納入協商之
    匯豐銀行成立協商，當時債務人帳單金額為71,176元，雙方
    約定債務人首期（95年8月21日前）應償還款項4,000元、期
    款（自首期次月份起，每月10日前）應償還3,000元、末期
    （97年7月10日前）應償還款項為1,176元，而聲請人自95年
    8月起開始繳款，均共繳納17期，至97年1月即未再履行等情
    ，有聲請人提出之協議書、無擔保債務還款計劃，財團法人
    聯合徵信中心協商還款金額資訊、匯豐銀行分期繳款書各一
    份及繳款證明共34紙為證，並經聲請人自陳，堪信為真實。
四、至於聲請人主張目前任職於成果國際股份有限公司，每月薪
    資收入約20,000元，業據聲請人提出由成果國際股份有限公
    司於97年11月19日出具之薪資給付證明為證，經核約略相符
    ，應為真實；另聲請人主張其配偶李昭明罹患腰椎椎間盤突
    出合併坐骨神經痛，致無法繼續工作而離職在家修養復健等
    情，亦據提出長庚紀念醫院診斷證明書、費用收據及復健收
    據等為證，亦可採信。
五、綜上，以聲請人目前每月20,000元之收入，清償其依前揭協
    商每月應清償之金額10,000元及聯邦銀行協商款3,000元後
    ，僅剩7,000元，已不足聲請人每月生活必要費用支出即房
    貸支出12,000元及二名子女教育費4,000元。是債務人主張
    其有不可歸責於己之事由，致履行前揭協商之清償方案顯有
    重大困難乙節，應可相信。此外，本件又查無債務人有消費
    者債務清理條例第6條第3項、第8條或第46條各款所定駁回
    更生聲請之事由存在，則債務人聲請更生，於法尚無不符，
    應予准許，爰裁定如主文第1項段所示。
六、次按法院裁定開始更生或清算程序後，得命司法事務官進行
    更生或清算程序，消費者債務清理條例第16條第1項前段定
    有明文。本件債務人聲請更生，業經本院裁定准許開始更生
    程序，爰依前揭規定，命法事務官進行本件更生程序。另本
    件更生聲請業經准許，聲請人前聲請保全處分，已無必要，
    爰裁定如主文第3項所示。
中    華    民    國    98    年    1     月    17    日
                  民事第一庭  法  官  柯月美
以上為正本係照原本作成。
本件不得抗告。
本裁定已於98年1月19日12時公告。
中    華    民    國    98    年    1     月    17    日
                              書記官  李文政


司法院資訊處製作；財團法人民間司法改革基金會備份。
